臺灣花蓮地方法院刑事判決　　　　　　　 96年度訴字第131號
公 訴 人　臺灣花蓮地方法院檢察署檢察官
被　　告　乙○○
上列被告因公共危險等案件，經檢察官提起公訴（95年度偵字第
5563號、96年度偵字第457號），本院判決如下：
    主  文
乙○○以加害生命、身體之事，恐嚇他人致生危害於安全，處拘
役參拾日，如易科罰金，以新臺幣壹仟元折算壹日；又以沿路蛇
行、闖越紅燈之方式，致生陸路往來之危險，處拘役參拾日，如
易科罰金，以新臺幣壹仟元折算壹日；又對於公務員依法執行職
務時，施強暴，處拘役伍拾日，如易科罰金，以新臺幣壹仟元折
算壹日。應執行拘役壹佰日，如易科罰金，以新臺幣壹仟元折算
壹日。
    事  實
一、緣乙○○與甲○○間存有感情及債務糾紛，乙○○竟基於恐
    嚇之犯意，接續於民國95年7月7日凌晨2 時23分許、同年月
    8日下午4時16分許，傳送「孟儒：您對我百般如此，我想我
    只有一條路可走…切記…休怪…」、「孟儒：切記安全，有
    大事降臨於您，善哉！善哉！」之簡訊內容至甲○○所使用
    之0000-000000 號行動電話內，以此加害生命、身體、之事
    加以恐嚇，致甲○○心生畏懼，致生危害於安全，嗣因甲○
    ○報警始查悉上情。
二、乙○○於95年7月16日凌晨，駕駛車牌號碼為5M-7379號自小
    客車，停放在甲○○位於花蓮縣花蓮市○○路127 號之住處
    前，並在車上撥打電話騷擾甲○○，而經甲○○報警處理。
    迄同日凌晨3 時許，花蓮縣警察局花蓮分局美崙派出所員警
    陳漢元、劉澤民均著制服、分騎警用機車前往上址處理而依
    法執行公務，陳漢元、劉澤民見乙○○坐在前揭車輛駕駛座
    上、車未熄火，乃用力拍打車窗欲對乙○○進行盤查，惟乙
    ○○始終佯裝熟睡不予置理，約30分鐘後，陳漢元、劉澤民
    隱身進入附近巷內，乙○○見狀立即駕車沿中興路東往西方
    向加速逃逸。陳漢元、劉澤民隨即分騎機車在後追趕，並開
    啟蜂鳴器、按喇叭示意乙○○停車受檢。乙○○明知員警在
    後追緝，非但不停車受檢，反而沿途蛇行，並連續闖越花蓮
    縣花蓮市○○路與北興路之交岔路口紅燈、花蓮縣花蓮市○
    ○○ 街與精美街之交岔路口紅燈，以此方法致生往來行人、
    車輛之危險，嗣乙○○駕車行經上開花蓮縣花蓮市○○○ 街
    與精美街之交岔路口時，故意突然緊急剎車，使陳漢元所騎
    警用機車閃避不及而追撞乙○○所駕自小客車，致該警用機
    車擋泥板破裂受損，而當場施以強暴，乙○○趁陳漢元機車
    受阻、失去平衡之際，迅速駕車逃逸。
三、案經花蓮縣警察局報告及臺灣高等法院花蓮分院移送臺灣花
    蓮地方法院檢察署檢察官偵查起訴。
    理  由
壹、茲就本件相關證人於警詢及偵查時所為證詞之證據能力有無
    ，先予敘明：按「被告以外之人於審判外之言詞或書面陳述
    ，除法律有規定者外，不得作為證據」、「被告以外之人於
    偵查中向檢察官所為之陳述，除顯有不可信之情況者外，得
    為證據」、「被告以外之人於審判外之陳述，雖不符前4 條
    之規定，而經當事人於審判程序同意作為證據，法院審酌該
    言詞陳述或書面陳述作成時之情況，認為適當者，亦得為證
    據」，刑事訴訟法第159條第1項、第159條之1第2項、第159
    條之5第1項分別定有明文。查本件相關證人於警詢、偵查時
    之證詞，均經被告乙○○同意具有證據能力，本院審酌各該
    證人作證時之情況，認無不當之情形，故本件相關證人於警
    詢、偵查時之證詞，自具有證據能力，合先敘明。
貳、次就認定本案犯罪事實之證據及理由論述如下：
一、訊據被告對於上開事實一之犯行坦承不諱，核與證人甲○○
    於警詢及偵查時所述相符，並有手機簡訊內容之翻拍相片4
    幀在卷可稽，足認被告此部分自白與事實相符，此部分事實
    自堪先予認定。惟被告對於上開事實二部分，則矢口否認有
    何駕車沿路蛇行、闖紅燈，及妨害公務之犯行，其辯稱：案
    發當時，伊確實有駕駛上開自小客車停在甲○○前揭住處前
    ，然伊當時確實在睡覺，不知道警察有拍打車窗，伊駕車離
    開該處的路線與警方所述不同，也沒有蛇行或是緊急煞車云
    云。惟查：被告所為上開事實二之犯行，業經證人陳漢元於
    偵查及本院另案（95年度交聲字第123 號違反道路交通管理
    處罰條例聲明異議案件）、臺灣高等法院花蓮分院另案（95
    年度交抗字第45號違反道路交通管理處罰條例聲明異議案件
    ）時證稱：案發當天，伊接獲值班台的通報，去花蓮縣花蓮
    市○○路127 號前處理甲○○遭被告騷擾的案件，伊和同事
    劉澤民身穿警察制服，分騎兩部警用機車到達現場，發現該
    處只有被告的自小客車是發動狀態，所以伊二人認為應該就
    是這部車，故拍打擋風玻璃及車窗，一般人在這種狀況下應
    該都會有所反應，但是被告一直裝睡，伊回派出所拿相機來
    拍，大約經過20分鐘，被告還是不起來，伊二人就躲在附近
    的巷子，被告此時立刻開車沿中興路東往西方向行駛，到民
    權9 街右轉，之後往美崙飯店的方向開，伊二人一發現被告
    開車，就立刻打開蜂鳴器、按喇叭，並緊追在被告車後，被
    告應該知道伊二人在追他，因為伊騎的機車是新的，鋒鳴器
    很大聲，但被告仍未停車受檢，劉澤民騎的機車比較老舊，
    所以後來追不上，伊追到東興3 街與精美街口，被告突然緊
    急煞車，伊的機車撞到被告車尾而失去平衡，再扶正時，已
    經追不上他了，之後被告就駕車加速逃逸，伊沿途追被告時
    ，被告都是高速行駛，一路蛇行，沿途闖了兩個紅燈，分別
    位在花蓮縣花蓮市○○路與北興路口、花蓮縣花蓮市○○○
    街與精美街路口，最後他明明知道伊在後面追他，他還緊急
    煞車，讓伊煞車不及去撞到他的車，導致伊所騎機車的擋泥
    板破裂，伊後來對被告開罰單時，是出示當天拍下被告佯睡
    的照片給甲○○指認，才確認是被告所為等語明確（見偵卷
    第5頁至第6頁、本院95年度交聲字第123 號卷第23頁至第26
    頁、臺灣高等法院花蓮分院95年度交抗字第45號卷95年12月
    5 日訊問筆錄），核與證人劉澤民於本院證稱：案發當天甲
    ○○報案稱有人騷擾她，伊與陳漢元到花蓮縣花蓮市○○路
    127號前，發現一台5M-7379號自小客車停在該處，車內有一
    名男子，伊與陳漢元敲打車窗，車內人均無反應，假裝在睡
    覺，之後陳漢元回去派出所拿數位相機，伊在現場等，後來
    伊二人就拍照存證，因為車內的人都沒有反應，伊與陳漢元
    就駛離現場，駛離沒有多遠的距離，發現上開自小客車加速
    駛離現場，伊與陳漢元各騎一部警用機車開警報器、蜂鳴器
    沿路尾隨，但伊沒有追多遠，就因為機車老舊沒有追上，只
    有陳漢元有追上，事後的情形伊不清楚，伊在追逐的過程中
    ，聽到被告開車的聲音覺得速度很快，後來看到被告在路口
    也沒有減速，時速約60公里左右等語（見本院卷第34頁至第
    36頁）、證人甲○○於臺灣高等法院花蓮分院另案（95年度
    交抗字第45號違反道路交通管理處罰條例聲明異議案件）時
    證稱：案發當天凌晨伊有打電話報警，因被告打電話來很多
    次，伊掛掉後他又打，伊因此沒辦法睡覺，他當時把車子停
    在伊家門口對面，引擎沒有熄火，聲音很大，因為怕會出什
    麼事情，所以打電話報警。報警後，伊沒有出去，但有看到
    警察敲他的門，警察有離開，後來又過來看，之後警察才走
    到中美七街，他很快就把車子開走，警察又折回來追他，以
    後的事情伊就沒有看到。第二天警察有要伊寫那天經過的情
    形等語（見臺灣高等法院花蓮分院95年度交抗字第45號卷95
    年12月5 日訊問筆錄）均相符合，且有證人陳漢元提出案發
    當天其所攝得被告佯睡、其機車擋泥板破裂之相片5 幀在卷
    可稽，足認證人陳漢元所述被告於案發當天有駕車蛇行、連
    續闖越紅燈、緊急煞車之情，並非子虛。而據證人陳漢元、
    劉澤民所述上情，其等於追逐被告時，有開啟鋒鳴器、警報
    器及按喇叭，案發當時正值深夜，被告對於上開聲響不可能
    沒有注意聽聞，然其卻以沿路蛇行、闖越紅燈、緊急煞車等
    異於常人之方式駕駛自小客車，益證其有致生陸路往來危險
    及妨害公務之故意甚明，故本案事證業已明確，被告之犯行
    均堪以認定，應予依法論科。
二、核被告所為，係犯刑法第305 條之恐嚇罪、同法第185條第1
    項之妨害公眾往來安全罪、同法第135條第1項之妨害公務罪
    。被告以一個恐嚇犯意，接續傳送「孟儒：您對我百般如此
    ，我想我只有一條路可走…切記…休怪…」、「孟儒：切記
    安全，有大事降臨於您，善哉！善哉！」之簡訊內容予被害
    人甲○○，為接續犯，應論以實質上一罪。被告所犯上開三
    罪間，犯意各別、行為互殊，應予分論併罰。爰審酌被告犯
    罪之動機、目的、所犯造成之危害，及其犯後態度等一切情
    狀，就其所犯分別量處如主文所示之刑，並均諭知易科罰金
    之折算標準，且定其應執行之刑。公訴意旨雖認被告於95年
    7月9日凌晨2 時19分許，以行動電話傳與甲○○「孟儒：您
    這個樣子，只是增加我們之間的仇恨，並非解決問題，請三
    思」等語之簡訊內容，涉有恐嚇犯嫌，然經本院核閱上開簡
    訊內容，認並無任何加害甲○○之意涵在內，檢察官認被告
    所傳此封簡訊內容亦涉有恐嚇罪嫌，顯有誤會，惟公訴意旨
    認此部分與前揭本院論罪科刑之恐嚇罪部分有接續犯之實質
    上一罪關係（見本院卷第33頁），本院爰不另為無罪之諭知
    ，附此敘明。
據上論斷，應依刑事訴訟法第299條第1項前段，刑法第305 條、
第185條第1項、第135條第1項、第41條第1項前段、第51條第6款
，刑法施行法第1條之1，判決如主文。
本案經檢察官王怡仁到庭執行職務。
中　　華　　民　　國　　96　　年　　5 　　月　　29　　日
　　　　　　            臺灣花蓮地方法院刑事第三庭
                            審判長法  官  鄭 培 麗
                                  法  官  楊 仲 農
                                  法　官　鄭 光 婷
上列正本證明與原本無異。
如對本判決不服，應於送達後10日內，向本院提出上訴狀（應抄
附繕本）告訴人或被害人如對於本判決不服者，應具備理由請求
檢察官上訴，其上訴期間之計算係以檢察官收受判決正本之日期
為準。
                                  書記官
中　　華　　民　　國　　96　　年　　6 　　月　　5 　　日
附錄本判決論罪之法律條文：
中華民國刑法第305條
（恐嚇危害安全罪）
以加害生命、身體、自由、名譽、財產之事，恐嚇他人致生危害
於安全者，處2年以下有期徒刑、拘役或3百元以下罰金。
中華民國刑法第185條第1項
（妨害公眾往來安全罪）
損壞或壅塞陸路、水路、橋樑或其他公眾往來之設備或以他法致
生往來之危險者，處5年以下有期徒刑，拘役或5百元以下罰金。
中華民國刑法第135條第1項
（妨害公務執行及職務強制罪）
對於公務員依法執行職務時，施強暴脅迫者，處3 年以下有期徒
刑、拘役或3百元以下罰金。
